臺灣臺南地方法院刑事判決
109年度交簡上字第181號
上  訴  人
即  被   告  黃正鋒



上列上訴人因過失傷害案件，不服中華民國109年10月23日本院
109年度交簡字第2624號刑事簡易判決（聲請簡易判決處刑案號
：109年度調偵字第842號），提起上訴，被告於本院管轄之第二
審程序中自白犯罪，本院第二審合議庭裁定以簡式審判程序審理
，並判決如下：
    主    文
原判決撤銷。
黃正鋒犯過失傷害罪，處拘役貳拾日，如易科罰金，以新臺幣壹
仟元折算壹日。
    判決要旨
本案考量告訴人受傷情況相對輕微，且被告罹患重病，認為原審
量處拘役30日過重，因而撤銷改判較輕之刑罰。
    事    實
黃正鋒於108年10月31日7時20分左右，在台南市北區北園街128
巷與同巷19弄的巷口，駕駛TDJ-8233號計程車倒車，在客觀上並
沒有使他無法注意行車安全的情形下，因為疏忽沒有注意到後方
人車，以致於撞到騎乘機車停車在後的莊博勳，導致莊博勳受有
左膝外傷、腰挫傷的傷害。
    理    由
一、被告上訴要旨：
    原判決量刑太重，且我罹患癌症，請改判緩刑或判輕一點。

二、證據清單：
  1.被告在警局、地檢署及法院的自白。
  2.告訴人莊博勳在警局的證詞。
  3.臺南市車輛行車事故鑑定委員會鑑定意見書。
  4.監視器翻拍照片、現場及機車照片。
  5.告訴人提出的泰安外科診所診斷證明書。
　　
三、被告成立的罪名：
　1.道路交通安全規則第110條第2款規定：「汽車倒車時，應顯
    示倒車燈光或手勢後，謹慎緩慢後倒，並應注意其他車輛及
    行人。」。
　2.被告在倒車時撞到後方停等的告訴人，顯然不夠注意後方的
    人車，因此本院認為他有過失，並且構成了刑法第284條前
    段的過失傷害罪。
　　
四、撤銷原判決的理由
  1.告訴人受傷情形輕微：
　　告訴人所提出泰安外科診所診斷證明書記載他的傷勢是「左
    膝外傷、腰挫傷（無瘀青但觸診會痛）」，參考告訴人在地
    檢署提到遭到被告的計程車撞到後「車有倒（地），人沒有
    倒（地）」（偵卷26頁背面）。本院認為他受傷情形輕微，
    因此被告理應受到較輕的刑罰。
  2.原審來不及審查被告特殊的身體情況：
　　被告上訴後提出成大醫院診斷證明書，記載他在原審判決後
    的109年11月15日因為舌部惡性腫瘤接受「廣泛性切除」等
    手術。原審在量刑時，來不及審查上述被告身體的特殊情況
    。
  3.結論：
　　告訴人受傷情況既然相對輕微，且被告又罹患重大疾病，本
    院認同被告主張原審判決判處拘役30日量刑太重，因此決定
    撤銷原審判決，改判比較輕的刑罰。
　　
五、量刑說明
  1.被告的職業是計程車司機，過往除了一次酒後駕車的公共危
    險前科之外，沒有任何過失傷害紀錄，可知他是個行車謹慎
    、注意安全的專業駕駛人。
  2.一個車禍案件被告和告訴人之間，能不能達成民事和解，可
    能的因素太多。雙方的財力、對於過失和損害程度的認知差
    異、處理爭議事件的態度等等都是可能的原因。今天如果法
    院只因為雙方無法和解就認為被告犯罪後的態度不佳，有時
    候等於歧視社會經濟地位比較弱勢的人民。因此本院不會把
    不能成立和解視為車禍案件「應該加重量刑」的因素。
  3.綜合考量以上因素，參考被告的年齡、生活情況以及犯罪後
    態度算是良好等情況，本院合議庭決定從輕量處被告拘役20
    日（可以用新臺幣1000元折抵入獄1日）。
  4.此外，被告既然始終無法和告訴人達成和解以獲得諒解，本
    院認為不適合於宣告緩刑，以確保「犯罪行為」與「刑罰」
    之間的相對平衡。
　　
依照以上的說明，本院依據刑事訴訟法第455條之1第1項、第3項
、第369條第1項前段、第364條、第299條第1項前段、第273條之
1第1項，宣示主文欄所記載的刑罰。

本案經檢察官黃齡慧聲請以簡易判決處刑、檢察官吳梓榕到庭
執行職務。

中　　華　　民　　國　　110 　年　　2 　　月　　5 　　日
                刑事第十一庭  審判長 法  官  劉治孜
                                     法  官  潘明彥
                                     法  官  陳欽賢 
以上正本證明與原本無異。
不得上訴。
      　　　　　　　　　　　　　　　書記官　劉庭君
中　　華　　民　　國　　110 　年　　2 　　月　　5 　　日
附錄本案論罪科刑法條全文：
中華民國刑法第284條
因過失傷害人者，處 1 年以下有期徒刑、拘役或 10 萬元以下
罰金；致重傷者，處 3 年以下有期徒刑、拘役或 30 萬元以下
罰金。